【裁判字號】    89,易,1598
【裁判日期】    891221
【裁判案由】    違反就業服務法
【裁判全文】
臺灣屏東地方法院刑事判決                        八十九年度易字第一五九八號
    公  訴  人  臺灣屏東地方法院檢察署檢察官
    被      告  甲○○
右列被告因違反就業服務法案件，經檢察官提起公訴（民國八十九年度偵字第五九二
一號），本院判決如左：
        主  文
甲○○雇主未經許可留用他人所申請聘僱之外國人，其聘僱人數為一人，科罰金新台
幣玖萬元，如易服勞役，以新台幣玖佰元即銀元佰元折算壹日。
        事  實
甲○○為設於屏東縣里港鄉○○村○○○路五十四號「里港趙壽山餛飩」之負責人，
明知未經許可，不得留用外國人在本國工作，竟自八十九年九月底起，在上址非法留
用其母親尤美珠（業經檢察官另為不起訴處分）合法申請引進之菲律賓藉外國人ＧＯ
－ＮＺＡＬＥＳ  ＪＯＳＥＬＩＮＥＡ（其薪資月薪新台幣一萬七千元仍由尤美珠支
付）從事洗菜、切菜之工作，嗣於八十九年十月四日十二時五分許，在上開工作地點
，為警當場查獲。案經高雄縣警察局仁武分局報告臺灣屏東地方法院檢察署檢察官偵
查起訴。
        理  由
一、訊據被告甲○○固供認前述外國人原係其母尤美珠所僱用以照顧其祖母，嗣於其
    祖母過世後，該名外國人於為警查獲前一星期起，即至其所經營之上述店中幫忙
    洗、切菜，而其並未曾向主管機關申請許可以僱用該名外國人之事實不諱，惟矢
    口否認有違反就業服務法之犯行，辯稱：其並未要求該名外國人至其店中工作，
    係因該名外國人隨同其母尤美珠至屏東縣里港鄉附近辦理其祖母之殯葬事宜，順
    便至其店中，該外國人因見其店中之蔬菜無人清洗，遂主動自行清洗並切割店中
    蔬菜，其並未留用該名外國人云云。然查前述外國人原係受僱照顧被告之祖母陳
    杜美玉，嗣於陳杜美玉過世後，由尤美珠將其帶至被告前開店中工作，並由尤美
    珠繼續支付薪資之事實，已據ＧＯＮＺＡＬＥＳ  ＪＯＳＥＬＩＮＥＡ於警訊時
    供認無訛，且該名外國人迄為警查獲時，確已經在被告店中工作一星期之久之事
    實，並經被告與被告之母尤美珠分別於警訊中陳明，有其二人之警訊筆錄可稽，
    而衡情，該名外國人既原係受僱於尤美珠，並照顧被告之祖母，不過因偶爾隨同
    尤美珠前往被告店中，若未經被告之指示，自不可能自作主張在該店中為洗、切
    菜之工作，是被告前開辯解，顯與常情有違，係卸責之詞，不足採信，此外並有
    行政院勞工委員會台八十九勞職外字第０五九六０一二號、第０六四一七０八號
    函、前述外國人ＧＯＮＺＡＬＥＳ  ＪＯＳＥＬＩＮＥＡ之名冊等附卷可稽，被
    告之犯行洵堪認定。
二、查被告甲○○為雇主，未經許可留用他人所申請聘僱之外國人，其留用人數為一
    人之行為，係違反就業服務法第五十三條第三款之規定，應依同法第五十八條第
    一項前段論處；公訴意旨雖認被告僱用前述外國人之時間長達一星期，其行為多
    次，時間緊接，故認被告為連續犯，惟按所謂僱傭，本即指一方於一定或不定之
    期限內為他方服勞務，而另一方給付報酬之契約（民法第四百八十二條參照），
    是其本質上即包含相當期間內反覆多次之勞務，是此項對同一人之聘僱行為或留
    用行為之犯罪自無連續犯可言，公訴意旨此部分指述，尚有誤會，併此說明。審
    酌被告並無前科，此有其前科表為憑，素行良好、僅僱用外籍勞工一人、僱用期
    間約為一週，所犯情節尚屬輕微、犯後態度等一切情狀，爰酌情科新台幣九萬元
    ，並諭知易服勞役之折算標準。
據上論斷，應依刑事訴訟法第二百九十九條第一項前段，就業服務法第五十八條第一
項前段，刑法第十一條前段、第四十二條第二項，罰金罰鍰提高標準條例第二條、現
行法規所定貨幣單位折算新台幣條例第二條，判決如主文。
本案經檢察官林津鋒到庭執行職務。
中      華      民      國      八十九      年    十二    月   二十一   日
                                      臺灣屏東地方法院刑事第二庭
                                          法  官    莊鎮遠
右正本證明與原本無異。
對於本判決如有不服應於收受送達後十日內向本院提出上訴書狀上訴於台灣高等法院
高雄分院並按他造當事人之人數附具繕本。
                                          書記官    吳光璵
中      華      民      國      八十九      年    十二    月   二十一   日
附錄法條：
就業服務法第五十八條第一項前段
違反第五十三條第一款、第二款或第三款規定，其聘僱或留用人數為一人者，處六月
以下有期徒刑、拘役或科或併科新臺幣九萬元以下罰金；其聘僱或留用人數為二人以
上者，處三年以下有期徒刑、拘役或科或併科新臺幣三十萬元以下罰金。
就業服務法第五十三條
雇主不得有左列行為：
一、聘僱或留用未經許可或許可失效之外國人。
二、本人名義聘僱外國人為他人工作。
三、未經許可聘僱或留用他人所申請聘僱之外國人。
四、指派所聘僱之外國人從事申請許可以外之工作。


司法院資訊處製作；財團法人民間司法改革基金會備份。
